臺灣臺南地方法院刑事判決　　　　　　 96年度簡上字第560號
上　訴　人
即　被　告　甲○○
上列上訴人因詐欺案件，不服本院九十六年度簡字第三三五三號
中華民國九十六年十月一日第一審簡易判決（聲請案號：臺灣臺
南地方法院檢察署九十六年度偵字第三一七○號），提起上訴，
本院改依通常程序為第一審判決如下：
    主  文
原判決關於甲○○部分撤銷。
甲○○部分公訴不受理。
　　理　由
一、聲請簡易判決處刑意旨略以：被告甲○○預見將金融帳戶提
    供予他人使用，可能遭用為詐欺取財取得贓款之工具，而仍
    基於幫助他人詐欺取財之不確定故意，於民國九十五年九月
    七日下午二時許，在臺南縣永康市○○○路「85℃咖啡館」
    內，將其臺北富邦銀行永康分行帳號000000000000號帳戶存
    摺、密碼、提款卡及印章交予一自稱「李文仁」之不詳姓名
    男子。嗣有乙○○於九十五年九月十五日見雅虎奇摩拍賣網
    站上刊登網路購物廣告，依廣告所留之0000000000號與對方
    聯絡購買電腦主機板，依對方之指示，於九十五年九月十六
    日分三次匯款共新臺幣（下同）二萬元至甲○○上開帳戶經
    提領，而終未取得貨物，始知受騙，報警查獲甲○○。因認
    被告甲○○涉犯刑法三十條第一項、第三百三十九條第一項
    之幫助詐欺取財罪等語。
二、按同一案件繫屬於有管轄權之數法院者，由繫屬在先之法院
    審判之，不得審判之法院應諭知不受理之判決，並得不經言
    詞辯論為之，刑事訴訟法第八條、第三百零三條第七款、第
    三百零七條分別定有明文。又訴訟上所謂一事不再理之原則
    ，關於實質上一罪或裁判上一罪，亦均有其適用，最高法院
    六十年度臺非字第七七號著有判例。另簡易判決處刑之聲請
    ，與起訴有同一之效力，刑事訴訟法第四百五十一條第三項
    亦有明文。
三、查臺灣高雄地方法院檢察署檢察官就「甲○○明知國內社會
    上層出不窮之詐騙集團或不法份子為掩飾其不法行徑，隱匿
    其不法所得，避免執法人員之追究及處罰，常搜購並使用他
    人帳戶進行存提款與轉帳等行為，在客觀上可以預見一般取
    得他人帳戶使用之行徑，常與行財產犯罪所需有密切關聯，
    竟以縱有人持其存款帳戶作為詐騙之犯罪工具，亦不違其本
    意之幫助詐欺取財犯意，於九十五年九月五日，在臺南縣永
    康市○○○路『85℃咖啡館』內，將其臺北富邦銀行永康分
    行帳號000000000000號帳戶之存摺、提款卡、密碼交與『李
    文仁』，以供詐欺集團使用。嗣該詐欺集團之成員意圖為自
    己不法之所有，於九十五年九月九日晚間八時許，在電腦網
    路上自稱「小怡」女子，向蔡志松佯稱可與之援交，致蔡志
    松陷於錯誤，而以自動提款機轉帳，轉帳四萬二千元至甲○
    ○上開帳戶內」之情節，認被告甲○○涉犯刑法三十條第一
    項、第三百三十九條第一項之幫助詐欺取財罪嫌，而以該署
    九十五年度偵字第三三二六八號向臺灣高雄地方法院聲請簡
    易判決處刑，並於九十六年八月二十七日繫屬在案，有臺灣
    高等法院被告前案紀錄表、上開案號之聲請簡易判決處刑書
    及蓋有臺灣高雄地方法院收文章之臺灣高雄地方法院檢察署
    函文影本各一份在卷可憑。而上開經臺灣高雄地方法院檢察
    署檢察官聲請簡易判決處刑書所認定被告甲○○交付其富邦
    銀行帳戶資料之事實，與本案經臺灣臺南地方法院檢察署檢
    察官聲請簡易判決處刑書所認定被告甲○○交付富邦銀行帳
　　戶資料之情節，均係採信被告甲○○於警詢及偵訊時所為供
  　述（臺灣士林地方法院檢察署九十五年度偵字第一五二九五
    號偵查卷第十二至十三頁、臺灣高雄地方法院檢察署九十五
    年度偵字第三三二六八號聲請簡易判決處刑書）。二者時間
    、地點固有些微差異，惟查，上開二案被告所經利用為詐欺
    取財工具之金融帳戶資料係屬同一，其所供述而經二案檢察
　　官採信之交付對象即自稱「李文仁」之不詳男子亦屬一致；
  　又臺南縣永康市○○○路上固有「85℃咖啡館」門市，但在
    同縣市○○○路上卻無門市，有「85℃咖啡館」網站關於臺
    南縣地區分店位置分布資料列印一份在卷可參，可見被告歷
　　次警詢及偵訊過程中，對於交付其上開帳戶時間、地點所為
  　陳述之差異，應係記憶有誤所致，並非其就同一帳戶資料於
    相近二日分別在同一地點交付二次。本案檢察官聲請簡易判
    決處刑之犯罪事實，與上開臺灣高雄地方法院檢察署檢察官
    就被告甲○○聲請簡易判決處刑之犯罪事實，應係被告同一
    交付帳戶之行為所生，訴訟上自屬同一案件。故本件聲請人
    以九十六年度偵字第三一七○號就被告甲○○上開犯罪事實
    向本院聲請簡易判決處刑，於九十六年九月二十六日繫屬於
    本院（有本院收案戳記在卷足憑），乃就同一案件重複起訴
    繫屬於有管轄權之數法院，且本院為繫屬在後之法院。原審
    判決漏未審究上情，而予論罪科刑，自有未當。上訴意旨指
　　陳其另一交付玉山銀行東臺南分行帳戶資料行為業經本院於
  　九十六年三月二十九日以九十六年度簡字第四四七號判處有
    期徒刑三月確定，本案其交付富邦銀行帳戶行為應與該案之
    交付玉山銀行帳戶行為為「持續犯」，請求就本案部分改判
    免訴云云，惟被告甲○○所指前案交付帳戶行為，與本案經
    聲請簡易判決處刑之交付帳戶行為時間、地點、帳戶均不相
    同，況被告所稱交付帳戶原因，並未為前案聲請人及本院確
    定判決所採信（參卷附臺灣臺南地方法院檢察署九十五年度
    偵字第一七四六二號聲請簡易判決處刑書及本院九十六年度
    簡字第四四七號判決之記載），本院即難遽認本案與被告所
    指前案有何「接續犯」之實質上一罪關係。惟原判決既有上
    開可議之處，即屬無可維持，應由本院予以撤銷，並依上開
    刑事訴訟法之規定，不經言詞辯論，逕諭知不受理之判決。
據上論斷，應依刑事訴訟法第四百五十二條、第四百五十五條之
一第一項、第三項、第三百六十九條第一項前段、第二項、第三
百六十四條、第三百零三條第七款、第三百零七條，判決如主文
。
中　　華　　民　　國　　96　　年　　11　　月　　30　　日
　　　　　　　　刑事第十庭  審判長法　官　陳欽賢
　　　　　　　　　　　　　　　　　法　官  林臻嫺
　　　　　　　　　　　　　　　　　法　官  陳賢德
以上正本證明與原本無異。
如不服本判決應於收受本判決後10日內向本院提出上訴書狀，並
應敘述具體理由。如未敘述上訴理由者，應於上訴期間屆滿後20
日內向本院補提理由書狀（均須按他造當事人之人數附繕本）「
切勿逕送上級法院」。
　　　　　　　　　　　　　　　　　書記官  莊文茹
中　　華　　民　　國　　96　　年　　11　　月　　30　　日
